臺灣板橋地方法院刑事判決　　　　　　　95年度易字第2364號
公　訴　人　臺灣板橋地方法院檢察署檢察官
被　　　告　甲○○
上列被告因違反毒品危害妨制條例案件，經檢察官提起公訴（95
年度毒偵字第7250號）及移送併案審理（95年度毒偵字第7814號
    主  文
甲○○施用第二級毒品，累犯，處有期徒刑拾月，扣案安非他命
貳小包（淨重零點公克）沒收銷燬之；包裹該安非他命之塑膠
袋貳只、安非他命分裝袋伍個、玻璃球吸食器壹個均沒收。又持
有第一級毒品，累犯，處有期徒刑肆月，扣案海洛因貳小包（驗
餘淨重零點貳玖公克）沒收銷燬之，包裹該海洛因之塑膠袋貳只
（重零點伍貳公克）沒收之。應執行有期徒刑壹年，扣案安非他
命貳小包（淨重零點公克）、海洛因貳小包（驗餘淨重零點貳
玖公克）均沒收銷燬之；包裹該安非他命之塑膠袋貳只、包裹該
海洛因之塑膠袋貳只（重零點伍貳公克）、安非他命分裝袋伍個
、玻璃球吸食器壹個均沒收。
    事  實
一、甲○○前於民國89年間，因違反毒品危害防制條例案件，經
    臺灣高等法院以89年度上易字第3094號判處有期徒刑7 月；
    再因傷害案件於90年6 月5 日經臺灣高等法院以90年度上易
    字第257 號判處有期徒刑8 月；以上三罪接續執行，於91年
    4 月27日執行完畢；又於92年間因施用毒品案件，除經本院
    以92年度易字第1697號判處有期徒刑6 月確定外，並以92年
    度毒聲字第1445號裁定令入戒治處所施以強制戒治1 年，隨
    於93年1 月9 日出所並接續送監執行徒刑，而於93年7 月8
    日徒刑執行完畢。
二、詎甲○○猶不知悔改，猶基於施用第二級毒品之犯罪，先於
    95年10月20日某時（起訴書略載為95年10月23日13時22分許
    回溯96小時之某時），在台北縣三重市某不詳友人住處，以
    將安非他命置入玻璃球內用火燒烤而吸取其煙霧之方式，施
    用第二級毒品安非他命；復於95年11月15日下午7 、8 時許
    ，在台北縣三重市○○路267 巷5 號2 樓住處，再以上開方
    式施用第二級毒品安非他命。
三、甲○○並另行起意，明知海洛因係毒品危害防制條例第2 條
    所列管之第一級毒品，未經許可不得持有，竟於95年10月23
    日某時，代不詳姓名之友人，在台北縣三重市○○路黃金歲
    月KTV 內，向不詳姓名之成年人拿取海洛因2 小包（驗餘淨
    重0.29公克），而非法持有該第一級毒品海洛因。（起訴書
    就此部分固未詳載其犯罪事實，惟除於起訴書犯罪事實欄內
    載明扣得海洛因外，並引用毒品危害防制條例第11條第1 項
    之條文，顯見已就持有第一級毒品之事實提起公訴，僅事實
    記載較為簡略，是本院爰補充之）。
四、嗣分別於下列時間為警查獲：
  (1)於95年10月23日11時30分許，在臺北縣三重市○○路1 號前
    ，因行跡可疑而為警盤查，並經同意搜索後，扣得甲○○所
    持有海洛因2 小包（驗餘淨重0.29公克)、 安非他命2 小包
    （淨重0.3 公克）。
  (2)於95年11月16日上午11時許，在臺北縣三重市○○路267 巷
    5 號2 樓，經警持本院所簽發搜索票執行搜索，並扣得甲○
    ○所有之用以施用毒品之安非他命分裝袋5 個、玻璃球吸食
    器1個等。
    理  由
甲、程序方面：
    本件被告甲○○所犯為毒品危害防制條例第10條第2 項之施
    用第二級毒品罪及第11條第1 項之持有第一級毒品之罪，均
    係為死刑、無期徒刑、最輕本刑為三年以上有期徒刑，或高
    等法院管轄第一審案件以外之案件，而被告於本院96年3 月
    5 日準備程序時，就被訴事實為有罪之陳述，經本院受命法
    官徵詢檢察官及被告之意見後，本院合議庭認合於刑事訴訟
    法第273 條之1 第1 項之規定，經本院合議庭裁定由受命法
    官獨任依簡式審判程序進行審理。則依刑事訴訟法第273 條
    之2 規定，關於本案證據之調查，不受第159 條第1 項、第
    161 條之2 、第161 條之3 、第163 條之1 及第164 條至第
    170 條規定之限制，合先敘明。
乙、實體方面：
一、認定犯罪事實所憑之證據及理由：
(一)上開事實，業據被告甲○○於本院審理中供承不諱（本院卷
    第61頁、第65、66頁）。且被告先後二次遭查獲後，經警採
    取之尿液，經檢驗結果呈安非他命陽性反應，有臺灣檢驗科
    技股份有限公司95年11月3 日CH/2006/A1040 濫用藥物檢驗
    報告（附於95年度毒偵字第7250號偵查卷〈下簡稱偵查卷〉
    第36頁）、同公司95年11月29日CH/2006/B0936 濫用藥物檢
    驗報告（附於95年度毒偵字第7814號偵查卷〈下簡稱併案偵
    查卷〉第35頁）在卷可稽。
(二)另有經警於上開時地先後查獲之安非他命2 小包、海洛因2
    小包、安非他命分裝袋5 個、玻璃球吸食器1 個扣案可佐，
    且扣案安非他命及海洛因之成份並其重量分別經鑑驗無訛，
    有臺灣檢驗科技股份有限公司95年11月3 日CH/2006/A1065
    濫用藥物檢驗報告、法務部調查局95年11月19日調科壹字第
    09523034060 號鑑定書附卷足參（偵查卷第37頁、第40頁）
    。再被告於本院審理中固否認扣案安非他命分裝袋5 個、玻
    璃球吸食器1 個為其所有云云（本院卷第66頁），然被告先
    於警詢中承認玻璃球吸食器及安非他命分裝袋中之1個為其
    所有，於偵查中復僅承認玻璃球吸食器係其所有（詳併案偵
    查卷第8頁、第26頁），嗣於本院審理中又改稱如上，顯見
    先後供詞反覆不一，已難採信。況上開物品均係在被告位於
    三重市○○路267巷5號2樓住處內所查扣，此經被告自承在
    卷，是被告謂上開扣案物非其所有云云，殊難置信。從而，
    足認上開安非他命分裝袋5個、玻璃球吸食器1個應係被告所
    有，且係供施用安非他命所用之物，洵屬無疑。
(三)再被告於92年間因施用毒品案件，除經本院以92年度易字第
    1697號判處有期徒刑6 月確定外，並以92年度毒聲字第1445
    號裁定令入戒治處所施以強制戒治1 年，隨於93年1 月9 日
    出所並接續送監執行徒刑，而於93年7 月8 日徒刑執行完畢
    ，有臺灣高等法院被告前案紀錄表在卷可稽。被告於強制戒
    治完畢釋放後5 年內，再犯本件施用第二級毒品之犯行洵無
    疑義。
(四)本案事證明確，被告犯行堪以認定。
二、論罪科刑之理由：
(一)按安非他命經毒品危害防制條例列為第二級毒品，不得施用
    、持有，被告於強制戒治執行完畢釋放後5 年以內，再犯本
    件施用毒品犯行，核其所為係犯毒品危害防制條例第10條第
    2 項施用第2 級毒品罪。被告施用前後持有第二級毒品安非
    他命之低度行為，已為其進而施用之高度行為所吸收，不另
    論罪。又被告雖先後二次施用毒品行為，但其係基於同種違
    犯方式，而侵害同一社會法益，本質上含有反覆實施複數行
    為之意，於評價上應為包括一罪，而僅以一罪論。被告於95
    年11月15日施用毒品犯行，固未據起訴，惟屬被告施用毒品
    集合犯行之部分事實，已如前述，是與已起訴部分既具有實
    質上之一罪關係，且經檢察官移送本院併辦，本院自得併予
    審理，合此說明。
(二)又被告持有第一級毒品海洛因部分，其所為，核係犯毒品危
    害防制條例第11條第1項之持有第一級毒品罪。
(三)被告所犯二罪間，犯意各別，行為互殊，應分論併罰。
(四)被告有如事實欄一論罪科刑及執行完畢之情形，有臺灣高等
    法院被告前案紀錄表可按，其於5 年內故意再犯有期徒刑以
    上刑之本罪，均為累犯，均併依刑法第47條第1 項規定加重
    其刑。
(五)爰審酌被告迭施用毒品，俱見被告意志薄弱，無戒斷毒品及
    悔悟之決心，及其施用毒品戕害己身，於他人尚無明顯重大
    危害，及僅因代友人拿取始持有第一級毒品，並兼衡其犯後
    坦承犯行，態度尚稱良好等一切情狀，分別量處如主文示之
    刑，並定其應執行刑，以資懲儆。扣案海洛因2 小包（驗餘
    淨重0.29公克)、 安非他命2 小包（淨重0.3 公克），係屬
    查獲之毒品，均應依毒品危害防制條例第18條第1 項前段規
    定諭知沒收銷燬之；至包裹上開海洛因及安非他命之外包裝
    各2 只係用於包裹該毒品，便於攜帶，與毒品已析離，與扣
    案安非他命分裝袋5 個、玻璃球吸食器1 個，均為被告所有
    供本件施用及持有毒品犯罪所用之物，均併依刑法第38條第
    1 項第2 款規定宣告沒收。
據上論斷，依刑事訴訟法第273條之1第1項，第299條第1項前段
，毒品危害防制條例第10條第2項、第11條第1項、第18 條第1項
前段，刑法第11條前段、第47條第1項、第51條第5款、第38條第
1項第2款，判決如主文。
本案經檢察官彭聖斐到庭執行職務。
中　　華　　民　　國　　96　　年　　3 　　月　　20　　日
                  刑事第六庭    法　官   許仕楓
以上正本證明與原本無異
如不服本判決應於送達後10日內向本院提出上訴狀
                                書記官　林進煌
中　　華　　民　　國　　96　　年　　3 　　月　　20　　日
附錄本案論罪科刑法條全文：
毒品危害防制條例第10條
施用第一級毒品者，處 6 月以上 5 年以下有期徒刑。
施用第二級毒品者，處 3 年以下有期徒刑。
毒品危害防制條例第11條
持有第一級毒品者，處 3 年以下有期徒刑、拘役或新臺幣 5 萬
元以下罰金
。
持有第二級毒品者，處 2 年以下有期徒刑、拘役或新臺幣 3 萬
元以下罰金。
持有專供製造或施用第一、二級毒品之器具者，處 1 年以下有期
徒刑、拘役或新臺幣 1 萬元以下罰金。
持有毒品達一定數量者，加重其刑至二分之一，其標準由行政院
定之。
